臺灣屏東地方法院刑事判決　　　　　　　94年度訴字第1013號
公　訴　人　臺灣屏東地方法院檢察署檢察官
被　　　告　甲○○
上列被告因違反槍砲彈藥刀械管制條例案件，經檢察官提起公訴
（94年度核退偵字第12號），本院因被告所犯非死刑、無期徒刑
、最輕本刑為三年以上有期徒刑之罪或高等法院管轄第一審案件
，經被告就被訴事實為有罪之陳述，並聽取當事人之意見後，裁
定進行簡式審判程序，判決如下：
    主  文
甲○○未經許可製造子彈未遂，累犯，處有期徒刑拾月，併科罰
金新臺幣萬元，罰金如易服勞役，以佰元即新臺幣玖佰元折
算壹日，扣案之玩具手槍壹枝、車床壹台、Ｃ型夾子、側洗刀、
虎頭鉗、管子鉗及鐵鎚各壹支、銲錫、火藥漏斗及火藥藥鏟各壹
個，均沒收；又未經許可持有製造槍砲之主要組成零件，累犯，
處有期徒刑柒月，併科罰金新臺幣萬元，罰金如易服勞役，以
佰元即新臺幣玖佰元折算壹日，扣案改造槍管壹支沒收。應執
行有期徒刑壹年肆月，併科罰金新臺幣伍萬元，罰金如易服勞役
，以佰元即新臺幣玖佰元折算壹日，扣案之玩具手槍壹枝、車
床壹台、Ｃ型夾子、側洗刀、虎頭鉗、管子鉗及鐵鎚各壹支、銲
錫、火藥漏斗及火藥藥鏟各壹個、改造槍管壹支，均沒收。
    事  實  及  理  由
一、甲○○前於民國88年間，因傷害案件經本院以88年度潮簡字
    第175 號判決判處有期徒刑4 月確定，於89年9 月28日執行
    完畢。詎仍不知悔改，於93年3 月26日15時許，在屏東縣萬
    巒鄉泗溝村公墓處，拾獲改造子彈1 顆、改造子彈半成品15
    顆、改造槍管1 支、改造槍枝滑套（含複進簧及複進簧桿）
    1 個、撞針一個、彈匣一個、底火一包及火藥一包等物，其
    中該改造槍管1 支為槍枝之主要組成零件，其基於持有製造
    槍砲主要組成零件之犯意，竟未受許可而無故持有之，並另
    基於製造具有殺傷力子彈之犯意，於同年6 月間之某日，在
    某不詳五金行購買車床、Ｃ型夾子、側洗刀、虎頭鉗、管子
    鉗、銲錫、火藥漏斗、火藥藥鏟等物，再於同年7 月21 日
    上午7 時前之某時，竟未經許可，在其位於屏東縣萬巒鄉○
    ○村○○路56號住處，著手以上開購買之工具，旋轉取下上
    開改造子彈之彈頭，裝填上開所拾獲火藥於該改造子彈，用
    以製造子彈，惟於未裝填火藥完峻前，因甲○○抽煙掉落之
    煙灰引燃火藥，致未製造完成而未遂。嗣於同日上午7 時許
    ，為警持搜索票在上開住處搜索查獲，並扣得玩具手槍1 支
    、改造子彈1 顆、改造子彈半成品15顆、改造槍管1 支、改
    造槍枝滑套（含複進簧及複進簧桿）1 個、撞針1 個、彈匣
    1 個、底火1 包、火藥殘渣1 包、車床1 台、Ｃ型夾子、側
    洗刀、虎頭鉗、管子鉗及鐵鎚各1 支、銲錫、火藥漏斗及火
    藥藥鏟各1 個。
二、上開犯罪事實，業據被告於本院審理時自白不諱，且證人謝
    家德於警詢時亦陳稱上扣案物品為被告所有等語，並有搜索
    扣押筆錄、扣押物品目錄表各1 紙、扣押物品清單3 紙及照
    片8 張可證，此外復有於被告上開住處搜索所扣得之玩具手
    槍1 支、改造子彈1 顆、改造子彈半成品15顆、改造槍管1
    支、改造槍枝滑套（含複進簧及複進簧桿）1 個、撞針1 個
    、彈匣1 個、底火1 包、火藥殘渣1 包、車床1 台、Ｃ型夾
    子、側洗刀、虎頭鉗、管子鉗及鐵鎚各1 支、銲錫、火藥漏
    斗及火藥藥鏟各1 個可資證明，被告之自白顯與事實相符，
    本件事證明確，被告犯行應可認定。
三、按上開扣案之改造槍管係槍枝之主要組成零件乙節，有偵查
    卷存內政部94年5 月30日內授警字第0940100684號函可憑。
    又被告所改造之子彈1 顆，經試射無法擊發而不具殺傷力，
    亦有內政部警政署93年8 月12日刑鑑字第0930155529號槍彈
    鑑定書附卷可佐。另揆諸被告所拾獲之上開物品，依社會一
    般通念，尚有一定之價值，顯非刑法第337 條之遺失物、漂
    流物或其他脫離本人所持有之物，而係上開物品之所有人惟
    恐遭警查獲而故意藏匿之物。核被告所為係係犯槍砲彈藥刀
    械管制條例第12條第5 項、第1 項之製造子彈未遂罪，及同
    條第13條第4 項之未經許可持有製造槍砲主要組成零件罪。
    被告所犯上開二罪間，犯意各別，行為不同，應分論併罰。
    被告前於88年間，因傷害案件經本院以88年度潮簡字第175
    號判決判處有期徒刑4 月確定，於89年9 月28日執行完畢，
    有卷存臺灣高等法院被告前案紀錄表1 紙可證，其受有期徒
    刑執行完畢，於5 年以內再犯本件最重本刑為有期徒刑以上
    之罪，為累犯，應依刑法第47條之規定，加重其刑。被告已
    著手於製造子彈行為之實施，惟因其抽煙掉落之煙灰引燃火
    藥，致該子彈未製造完成而不具殺傷力，其犯罪尚屬未遂，
    應依刑法第26條前段之規定，按既遂犯之刑度減輕其刑，並
    就製造子彈未遂部分依刑法第71條第1 項規定先加後減之。
    本院審酌被告除上開前科外，另有侵入住宅、違反動產擔保
    交易法等前科，有上開前科資料可參，素行非佳，未經許可
    持有槍砲主要組成零件，並著手於製造子彈行為，對社會治
    安構成潛在之危險，自應受相當之刑事非難，惟念其犯後坦
    承犯行，態度良好等一切情狀，分別量處如主文所示之刑，
    且判處罰金部分均諭知易服勞役之折算標準，並定應執行之
    刑，以示懲戒。
四、沒收部分：
  (一)扣案改造槍管1 支，為違禁物，應依刑法第38條第1 項第1
    款之規定宣告沒收。
  (二)扣案玩具手槍1 枝、車床1 台、Ｃ型夾子、側洗刀、虎頭鉗
    、管子鉗及鐵鎚各1 支、銲錫、火藥漏斗及火藥藥鏟各1 個
    ，為被告所有，且分別係供被告預備製造槍枝或製造子彈之
    用，業據被告於本院審理時供陳明確，應依刑法第38條第1
    項第2 款之規定宣告沒收。
  (三)扣案改造子彈1 顆、改造子彈半成品15顆、改造槍枝滑套（
    含複進簧及複進簧桿）1 個、彈匣一個，經送鑑定結果：改
    造子彈一顆，經實際試射，無法擊發，認不具殺傷力；改造
    子彈半成品15顆，均係玩具金屬彈殼加裝直徑8.7 ㎜金屬彈
    頭；改造槍枝槍滑套1 個，係玩具金屬滑套；彈匣1 個，係
    玩具金屬彈匣，均非公告之槍砲彈藥主要組成零件，有上開
    內政部及內政部警政署函可證，足見上開物品並非違禁物，
    且上開物品既係他人所藏匿，而為被告所拾獲，已如上所述
    ，而非被告所有，自無從依刑法第38條第1 項第2 款規定予
    以沒收之。另扣案之底火1 包及火藥殘渣1 包，經送驗結果
    ，固係煙火類火藥，有卷存內政部警政署刑事警察局93年12
    月17日刑鑑字第0930 234887 號鑑驗通知書可考，然並無證
    據可證係屬爆裂物或其主要組成零件，另扣案之撞針1 枝，
    亦無證據可證，係公告之槍砲彈藥主要組成零件，故尚難認
    該扣案之底火、火藥及撞針為違禁物，且上開物品係他人所
    藏匿，而為被告所拾獲，已如上所述，並非被告所有，自亦
    無從依刑法第38條第1 項第2 款規定予以沒收之。
五、據上論斷，應依刑事訴訟法第273 條之1 第284 條之1 、第
    299 條、第310 條之2 、第454 條第1 項，槍砲彈藥刀械管
    制條例第12條第5 項、第1 項、第13條4 項，刑法第11條前
    段、第26條前段、第47條、第51條第5 、7 款、第42條第1
    項、第38條第1 項第1 款、第2 款，罰金罰鍰提高標準條例
    第2 條，現行法規所定貨幣單位折算新臺幣條例第2 條，判
    決如主文。
中　　華　　民　　國　　94　　年　　11　　月　　30　　日
                  刑事第一庭    法  官  曾吉雄
以上正本證明與原本無異。
如不服本判決應於收受本判決送達後十日內向本院提出上訴書狀，
其未敘述上訴理由者，並得於提起上訴後十日內向本院補提理由
書狀（均須按他造當事人之人數附繕本）「切勿逕送上級法院」
                                書記官  潘美碧
中　　華　　民　　國　　94　　年　　11　　月　　30　　日
本件論罪科刑法條：
槍砲彈藥刀械管制條例第12條第1、5項：
未經許可，製造、販賣或運輸子彈者，處 1 年以上 7 年以下有
期徒刑，併科新台幣 500 萬元以下罰金。
第 1 項至第 3 項之未遂犯罰之。
槍砲彈藥刀械管制條例第13條第1、4項
未經許可，製造、販賣或運輸槍砲、彈藥之主要組成零件者，處
 3 年以上10年以下有期徒刑，併科新台幣700 萬元以下罰金。
未經許可，持有、寄藏或意圖販賣而陳列第 1 項所列零件者，第
 6 月以上5 年以下有期徒刑，併科新台幣300 萬元以下罰金。
